【裁判字號】    98,審訴,858
【裁判日期】    990331
【裁判案由】    違反毒品危害防制條例
【裁判全文】
臺灣新竹地方法院宣示判決筆錄        98年度審訴字第858 號
公  訴  人  臺灣新竹地方法院檢察署檢察官
被      告  乙○○
指定辯護人  本院公設辯護人  甲○○
上列被告因違反毒品危害防制條例一案，經檢察官提起公訴（98
年度毒偵字第1526號）後，聲請本院改依協商程序而為判決，於
中華民國99年3 月31日下午4 時在本院刑事第十一法庭宣示判決
，出席職員如下：
                                      審判長法官  馮俊郎
                                          書記官  蕭汝芳
                                          通  譯  楊德光
法官起立朗讀判決主文、犯罪事實要旨、處罰條文，及告以上訴
限制、期間並提出上訴狀之法院，且諭知記載其內容：
一、主  文：
    乙○○施用第一級毒品，處有期徒刑拾月。又施用第二級毒
    品，處有期徒刑柒月。應執行有期徒刑壹年貳月。
二、犯罪事實要旨：
（一）乙○○前於民國87年12月間，因施用第二級毒品案件，經
      本院於87年12月23日、88年5 月4 日，以87年度毒聲字第
      1028號、88年度毒聲字第863 號裁定送觀察、勒戒後，於
      88年5 月12日入所執行觀察勒戒後，因認有繼續施用毒品
      之傾向，再經本院於88年7 月5 日，以88年度毒聲字第11
      85號裁定，令入戒治處所施以強制戒治1 年，於88年7 月
      19日入所執行，嗣其強制戒治執行滿3 月後，經戒治處所
      認無繼續戒治之必要，復經本院於89年1 月27日，以89年
      度毒聲字第241 號裁定停止戒治，於89年3 月10日因停止
      其處分而出監，所餘戒治期間付保護管束，旋其停止戒治
      所餘戒治期間於89年6 月11日屆滿，因期滿未經撤銷，視
      為強制戒治期滿執行完畢，並經臺灣新竹地方法院檢察署
      檢察官於89年10月24日、90年2 月20日，以89年度戒毒偵
      字第108 號、90年度戒毒偵字第21號為不起訴處分確定。
（二）乙○○不知警惕，又於90年11月間，因施用第一級、第二
      級毒品案件，經本院於90年11月20日，以90年度毒聲字第
      1685號裁定令入戒治處所施以強制戒治1 年，於90年12月
      5 日入所執行，嗣其強制戒治執行滿3 月後，經戒治處所
      認無繼續戒治之必要，復經本院於91年7 月24日，以91年
      度毒聲字第766 號裁定停止戒治，於91年8 月21日因停止
      其處分而出監，所餘戒治期間付保護管束，旋其停止戒治
      所餘戒治期間於91年12月4 日屆滿，因期滿未經撤銷，視
      為強制戒治期滿執行完畢；同時本次非法施用第一級、第
      二級毒品犯行，亦經本院於91年1 月25日，以90年度訴字
      第594 號判決，分別判處有期徒刑1 年2 月、1 年，並經
      定應執行刑為有期徒刑2 年1 月。復因減刑條例實施，經
      本院於96年8 月7 日，以96年度聲減字第541 號裁定分別
      減為有期徒刑7 月、6 月後，並與他案件經定應執行刑為
      有期徒刑3 年又15日，再與其他案件接續執行。於94年10
      月20日入監執行，並於97年10月30日縮短刑期假釋付保護
      管束出監（假釋期滿日為98年7 月9 日）。
（三）乙○○竟不知警惕，又於98年3 月間，因施用第二級毒品
      案件，經本院於98年7 月24日，以98年度審竹簡字第681
      號判決，判處有期徒刑6 月，嗣於98年8 月17日確定，現
      正執行中。
（四）乙○○竟不知悔改，於前開強制戒治處分執行完畢釋放後
      ，「5 年內再犯」施用毒品案件，並經法院判處罪刑確定
      後，(1)復基於施用第一級毒品海洛因的犯罪意思，於98年
      6 月23日晚上8 至9 時許，在其位於新竹縣湖口鄉○○街
      3 號住處附近的路口，以將海洛因粉末置入針筒內，再加
      水注射入體內之方式，施用第一級毒品海洛因1 次。(2)另
      基於施用第二級毒品甲基安非他命的犯罪意思，於98年6
      月23日晚上施用完第一級毒品後，在上開地點，以將甲基
      安非他命置於玻璃球吸食器內，再以火燒烤，吸其煙霧之
      方式，施用第二級毒品甲基安非他命1 次。嗣於98年6 月
      24日晚上11時許，因另案接受臺北縣警察局永和分局詢問
      時，為警發現注射針筒，復經其同意由警採集其尿液送驗
      ，結果呈安非他命、甲基安非他命、可待因、嗎啡陽性反
      應，始悉上情。
三、處罰條文：
    毒品危害防制條例第10條第1 項、第2 項，刑法第11條前段
    、第51條第5 款。
四、協商判決除有刑事訴訟法第455 條之4 第1 項第1 款於本訊
    問程序終結前，被告撤銷協商合意或檢察官撤回協商聲請者
    ；第2 款被告協商之意思非出於自由意志者；第4 款被告所
    犯之罪非第455 條之2 第1 項所定得以協商判決者；第6 款
    被告有其他較重之裁判上一罪之犯罪事實者；第7 款法院認
    應諭知免刑或免訴、不受理者情形之一，及違反同條第2 項
    「法院應於協商合意範圍內為判決；法院為協商判決所科之
    刑，以宣告緩刑或2 年以下有期徒刑、拘役或罰金為限」之
    規定者外，檢察官與被告均不得上訴。
五、如有前項得上訴之情形，得自收受宣示判決筆錄送達之日起
    10日內，向本院提出上訴書狀，上訴於第二審法院。
中    華    民    國    99    年    3     月    31    日
                    刑事第九庭書  記  官       蕭汝芳
                              審判長法官       馮俊郎
以上筆錄正本係照原本作成。
中    華    民    國    99    年    3     月    31    日
                                  書記官       王思穎
附錄本案處罰實體法條全文：
毒品危害防制條例第10條第1 項、第2 項：
施用第一級毒品者，處6 月以上5 年以下有期徒刑。
施用第二級毒品者，處3 年以下有期徒刑。

司法院資訊處製作；財團法人民間司法改革基金會備份。
